---
title: "MLR Forward"
output: html_notebook
---


Necessary libraries 

```{r}

library(MASS)
library(lmtest)
library(nortest)

```

DataFrame

```{r}

babies<-read.csv("C:/Users/yosef/OneDrive/Documents/Esp_Estadistica/Applied-regression-methods-/Correlation/Examples/babies.csv", header=T,sep=";")
babies
attach(babies)

```

Dimensiones del Dataframe 

```{r}

dim(babies)

```

Dataframe summary

```{r}

summary(babies)

```
### Paso 1. Modelo Nulo
```{r}
# SLR del modelo nulo
baby.fit0<-lm(Talla_hoy~ 1)

# Tabla de analisis de varianza del modelo nulo
anova(baby.fit0)

SCE.0=anova(baby.fit0)[1,2]
cat("Suma de los cuadrados del error Modelo nulo: ", SCE.0)
```

```{r}
summary(baby.fit0)
y_hat <- mean(Talla_hoy);
cat("y_hat:", y_hat )
```

#### Calculo conceptual del SSRnulo

```{r}

# Calculo de la media 

media <- y_hat
cat("La media es: ", media, "\n")

# Caculo del las Sumas de cuadrados de la regresion

SCR.nulo=sum((Talla_hoy-media)^2)
cat("Las suma de cuadrados de la regresion es: ", SCR.nulo, "\n")

anova(baby.fit0)

```

#### "Partial f Test" en Sheather (2009), p.137. 

```{r}
# F critico modelo nulo para el 10%

f.critico1<-qf(0.90,1,5)
cat("F_Critico modelo nulo: ", f.critico1 )

```

#### TRES REGRESIONES LINEALES SIMPLES

```{r}

# Regresiones lineales necesarias

baby.fit11<-lm(Talla_hoy~ Talla_nacer)
baby.fit12<-lm(Talla_hoy~ Peso_nacer)
baby.fit13<-lm(Talla_hoy~ Torax_nacer)

print("Talla_hoy~ Talla_nacer ")
anova(baby.fit11)

print("Talla_hoy~ Peso_nacer")
anova(baby.fit12)

print("Talla_hoy~ Torax_nacer")
anova(baby.fit13)
```
#### fparcial SHEATHER

fparcial.SHEATHER=(SCE(beta0)-SCE(beta(j),beta0))/CME(beta0,X(j))

```{r}

SCE.0<-anova(baby.fit0)[1,2]
SCE.11<-anova(baby.fit11)[2,2]
SCE.12<-anova(baby.fit12)[2,2]
SCE.13<-anova(baby.fit13)[2,2]
CME.11<-anova(baby.fit11)[2,3]
CME.12<-anova(baby.fit12)[2,3]
CME.13<-anova(baby.fit13)[2,3]
cbind(SCE.11,SCE.12,SCE.13,CME.11,CME.12,CME.13)
```
#### Cálculos de fparciales

```{r}

fparcial.11=(SCE.0-SCE.11)/CME.11
fparcial.12=(SCE.0-SCE.12)/CME.12
fparcial.13=(SCE.0-SCE.13)/CME.13
cbind(f.critico1,fparcial.11, fparcial.12, fparcial.13)
```
#### PASO 2 DE FORWARD CON fparcial. GUARDAR "SCE.12"
SE EVALÚAN DOS MODELOS CON 2 COVARIABLES, CADA UNO

```{r}
f.critico2<- qf(0.9,2,4) 
f.critico2
```

#### MODELOS 21 Y 22

fparcial2: (SCE(beta0,beta1)-SCE(X(j),beta0,beta1))/CME(X(j),beta0,beta1)

#### con Torax_nacer

```{r}

baby.fit21<-lm(Talla_hoy~ Peso_nacer + Torax_nacer)
anova(baby.fit21)
SCE.21<-anova(baby.fit21)[3,2]
CME.21<-anova(baby.fit21)[3,3]

```

#### con Talla_nacer

```{r}

baby.fit22<-lm(Talla_hoy~ Peso_nacer + Talla_nacer)
SCE.22<-anova(baby.fit22)[3,2]
CME.22<-anova(baby.fit22)[3,3]
anova(baby.fit22)
cbind(SCE.21,CME.21,SCE.22,CME.22)

```

#### fparciales 21 y 22

```{r}

fparcial.21<-(SCE.12-SCE.21)/CME.21
fparcial.22<-(SCE.12-SCE.22)/CME.22
cbind(f.critico2, fparcial.21, fparcial.22) 

```
El unico modelo que cuyo r parcial es mayor al F critico es el modelo 2,2.Este modelo es mejor que el modelo que solo tiene Peso al nacer

####conclusión: SÓLO EL MODELO 22 ES MEJOR QUE EL ACTUAL, EL 12.

## PASO 2: MODELO CON Covariabes "Peso_nacer" y "Talla_nacer"

```{r}

baby.fit22<-lm(Talla_hoy~ Peso_nacer + Talla_nacer)

```

#### PASO 3 DE FORWARD ... (GUARDAR SCE.22)

Sólo queda chequear si el modelo con las 3 covariables
es mejor que el modelo sólo con estas dos PREVIAMENTE ESCOGIDAS.
```{r}

fcrítico3<-qf(0.9, 3, 3)
fcrítico3
summary(babies)

```
#### ajustar modelo con las 3 covariables

```{r}

baby.fit3<-lm(Talla_hoy~ Peso_nacer + Talla_nacer + Torax_nacer)
anova(baby.fit3)

```

#### obtener SCE.3 y CME.3

```{r}
SCE.3<-anova(baby.fit3)[4,2]
CME.3<-anova(baby.fit3)[4,3]

```


#### CALCULAR fparcial.3

```{r}

fparcial.3<-(SCE.22-SCE.3)/CME.3
cbind(fcrítico3,fparcial.3)

```
Como el fcritico es menor que el facial el modelo de 3 covariables no es mejor que el modelo con 2 variables que solametne tiene Peso_ncaer + Talla a nacer

#### el mejor subconjunto de predictoras USANDO FORWARD es

```{r}

baby.fit22<-lm(Talla_hoy~ Peso_nacer + Talla_nacer)

```


#### Estamos USANDO alfa.input=0.10
### Paso 3 validar supuestos
VALIDAR LOS SUPUESTOS EN EL "MEJOR" MODELO  DE FORWARD.

```{r}

baby.fit22
summary(baby.fit22)
anova(baby.fit22)
residuals(baby.fit22)

```

#### A) Durbin-Watson Test (CONTRASTAR INDEPENDENCIA).
```{r}
 ## p.value=0.87
dwtest(Talla_hoy ~ residuals(baby.fit22))

```

#### CONTRASTES DE NORMALIDAD UNIVARIADA

normalidad de Errores

```{r}
shapiro.test(residuals(baby.fit22)) ## p.value=0.59
```


```{r}

lillie.test(residuals(baby.fit22)) ## p.value=0.28

```


#### c) CONTRASTAR VARIANZA CONSTANTE 

```{r}

bptest(Talla_hoy~ Peso_nacer + Talla_nacer)

```


## gqtest(lm(Talla_hoy~ Peso_nacer + Talla_nacer))## p.value=0.07
### Goldfeld-Quandt no aplica por pocos registros. 

REPORTAR LOS valores.p de los contrastes
concluir si se puede (o no se puede) interpreta la tabla ANOVA...
