---
title: "R^2 , R^2(aj), Cp Mallows STATEED"
output: html_notebook
---


```{r}

library(MASS)
library(lmtest)
library(nortest)
library(leaps)

```


#### SCHMIDT 1 STATEED (stateaid vs 3 covariables)

```{r}
STATE.econo <- read.csv("C:/Users/yosef/OneDrive/Documents/Esp_Estadistica/Applied-regression-methods-/MLR/Dataframes/stateed.csv", header=T,sep=";")
attach(STATE.econo)
head(STATE.econo)

```

```{r}

require(stats)
require(graphics)

```


pairs(STATE.econo[,-1], panel = panel.smooth, main = "state.Schmidt data") 
pairs(babies[,-1],main = "state.Schmidt data")

```{r}

summary(STATE.econo)

```

```{r}
STATE.full.fit<-lm(STATEAID ~ ELDERLY + INCOME+POPULATION + SCHOOLAGE, data = STATE.econo)
summary(STATE.full.fit)
```

```{r}
elegir<-regsubsets(STATEAID ~ ELDERLY + INCOME+POPULATION + SCHOOLAGE, data = STATE.econo)
summary(elegir)

```

plot a table of models showing variables in each model.
models are ordered by the selection statistic.

```{r}
par(mfrow=c(1,2))
plot(elegir,scale="r2", main="R^2, Datos STATE.Schmidt).")
plot(elegir,scale="adjr2", main="(R^2.ajust, Datos STATE.Schmidt).")
```

```{r}
par(mfrow=c(1,2))
plot(elegir, scale="Cp", main="(Cp, Datos STATE.Schmidt).")
plot(elegir,scale="bic", main="(BIC, Datos STATE.Schmidt).")
```
##### Más AIC, BIC, Cp

```{r}
rs<-summary(elegir)
plot(2:5,rs$cp,xlab="No. de parámetros",ylab="Estadístico Cp")
abline(0,1)
plot(2:5,rs$adjr2,xlab="No. de parámetros",ylab="R_2 ajustado")
abline(0,1)
```

escoger el Cp más pequeño alrededor p 

2. Selección de modelos con AIC y BIC 


```{r}

STATE.full.fit<-lm(STATEAID ~ ELDERLY + INCOME+POPULATION + SCHOOLAGE, data = STATE.econo)
cbind(extractAIC(STATE.full.fit) ,extractAIC(STATE.full.fit,k=log(50)))
```

```{r}

extractAIC(STATE.full.fit)  ### AIC de modelo full
```

```{r}
step(STATE.full.fit)        #### Backward con AIC
```

```{r}
extractAIC(STATE.full.fit,k=log(50)) ### BIC de modelo full
```

```{r}
step(STATE.full.fit,k=log(50))### Backward con BIC

```


RESUMEN: COVARIABLES POR AIC y BIC (coinciden) ELDERLY y SCHOOLAGE
Sigue validar supuestos con este modelo.

```{r}
STATE.fit.14<-lm(STATEAID ~ ELDERLY + SCHOOLAGE, data = STATE.econo)
summary(STATE.fit.14)

```

USAREMOS ALPHA DE 0.10
```{r}


resid.14<-residuals(STATE.fit.14) 
summary(resid.14)

```



COMIENZO A VALIDAR SUPUESTOS.

```{r}
ValidarSupuestos <- function (respuesta ,modelo,confianza){
  
  # Test de normalidad
  
  shapiro <- shapiro.test(modelo$residuals)
  shapiro <- shapiro$p.value
  
  lillie <- lillie.test(modelo$residuals)
  lillie <- lillie$p.value
  
    ifelse((shapiro > confianza) & (lillie > confianza), print("Existe normalidad de los errores"), print("No existe normalidad de los errores"))
  
  # Test de homocedasticidad
  
  
  baruch <- bptest(modelo)
  baruch <- baruch$p.value

  golfred <- gqtest(modelo)
  golfred <- golfred$p.value

  ifelse((baruch > confianza) & (golfred > confianza), print("Existe homocedasticidad"), print("No existe homocedasticidad"))
  
  # Test de independencia
  
  indepenencia <- dwtest(STATEAID ~ modelo$residuals)
  indepenencia <- indepenencia$p.value
  
  ifelse((indepenencia > confianza), print("Hay independencia"), print("No hay independencia"))
  
  # Construccion de la Tabla de respuestas
  
  tabla <- rbind(shapiro, lillie, baruch, golfred, indepenencia)
  rownames(tabla) <- c("shapiro", "lillie", "baruch", "golfred", "independencia")
  colnames(tabla) <- c("p.value")
  print(tabla)

  
} 
```

```{r}

ValidarSupuestos(STATEAID,STATE.fit.14,0.05)
```

```{r}

ValidarSupuestos(STATEAID,lm(STATEAID~INCOME+SCHOOLAGE),0.05)

```


shapiro.test(resid.14) ## normalidad SW valor.p = 0.48
lillie.test(resid.14) ### normalidad L valor.p = 0.83
bptest(lm(STATEAID~INCOME+SCHOOLAGE)) ### Test Breusch-Pagan valor.p =0.39
gqtest(lm(STATEAID~INCOME+SCHOOLAGE)) ### Test Goldfeld-Quandt valor.p=63
dwtest(STATEAID ~ resid.14) # Durbin Watson independencia valor.p=0.45
### EN RESUMEN: SE CUMPLEN LOS SUPUESTOS.
### ¿Los betas son significativamente distintos de cero?
summary(STATE.fit.14)## valores p: 0.01 para ELDERLY y 0.042 SCHOOLAGE.
######### INTERPRETAR!!!
######LEER UNIDADES DEL LIBRO DE SCHMIDT.
# Modelo ajustado y_estim(i)= 6552.43 -150.75*ELDELY(i) -126.3*SCHOOLAGE(i)
```




