---
title: "Examen 1 Metodos de Regresion"
output: html_notebook
---

#### Datos del Autor:
Presentado por: Yosef Shmuel Guevara Salamanca

Codigo: 1014236208

#### Examen 1

NOTA: LOS PUNTOS 1 al 4 deben desarrollarse escogiendo variables apropiadas de una
de dos bases de Datos: a) Tallas.babies (ver datos en este correo), o b) de la base de Datos
mtcars del software R, usando las covariables wt, disp y hp. (Use un error tipo I de 0.10
donde se requiera).

#### Librerias
```{r}

# Cargan librerias necesarias examen


library(MASS)
library(MVN)
library(MASS)
library(lmtest)
library(nortest)
```

#### DataFrame

Se utilizaran lo datos de babies para el desarrollo del examen puntos 1 al 4


```{r}


data("mtcars")
attach(mtcars)
head(mtcars)
```

#### Punto 1

1. (Valor 1.0) Con base en los conceptos del curso, ilustre con un ejemplo completo el
coeficiente de correlaci ́on de Pearson.



```{r}
# se seleccionan las variables a analizar

plot(wt, disp, main="Weight (1000 lbs) vs Displacement (cu.in.)")


```
 
 
```{r}
#### Se realiza el test de mardia (mvn)
 
mvn(data.frame(wt,disp))


```
Gracias a la prueba de mardia podemos decir que existe una normalidad bivariada tal como lo confirma el test de Mardia, pues no se rechaza Ho, por ende se procede a utilizar el estimador de pearson, es decir si hay normal multivariada

p_value: 0.6993(Skewness) and 0.2390(Kurtosis)


```{r}

#### Se realiza el test de mardia (mvn)
 
cor.test(wt,disp, method = "pearson")
```
se rechaza Ho pues p-value = 1.222e-11, El estimador de Pearson es  r= 0.88, esdecir que existe una asociacion lineal positiva  significativa entre Weight y el desplazamiento

#### Punto 2

2. (Valor 1.0) Con base en los conceptos del curso, ilustre con un ejemplo completo el
coeficiente de correlacíon de Spearman.


```{r}

plot(mtcars$wt, mtcars$hpr, main="Weight (1000 lbs) vs Gross horsepower")

```
 #### Se realiza el test de mardia(mvn)

```{r}

mvn(data.frame(mtcars$wt,mtcars$hp))

```

Usando el test de Mardia podemos decir que no existe normalidad bivariada, con un valor p de 0.0025(Skweness) y un valor.p=0.22 (kutosis), por ende es necesario usar Spearman, pues se rechaza Ho



```{r}
cor.test(mtcars$wt,mtcars$hp, method = "spearman")
```
Se rechaza Ho,  es decir que rho es diferentes de 0, pues p-value = 1.954e-07.

El estimador spearman rs = 0.77, es decir que existe una asociacion lineal, significativa, entre Weight y el Gross horsePower

#### Punto 3

3. (Valor 1.0) Con base en los conceptos del curso, ilustre un ejemplo completo de
Regresi ́on Lineal Simple (RLS) en el que tenga sentido interpretar la pendiente
estimada.


```{r}
plot (disp, wt, main=" Displacement (cu.in.) vs Weight (1000 lbs) ")
```


```{r}
Fitt_DvW <- lm(wt ~ disp)
summary(Fitt_DvW)

```
#### COMIENZO A VALIDAR SUPUESTOS.

###### Validacion de normalidad
```{r}

shapiro.test(Fitt_DvW$residuals)
```
p-value = 0.244 no se rechaza Ho,existe de una distribucion normal
```{r}
lillie.test(Fitt_DvW$residuals)
```

p-value = 0.5365 no se rechaza Ho, existe una distribucion normal

#### Analisis de Varianza cte.

```{r}
bptest(wt ~ disp)
```
p-value = 0.1177, No se rechaza Ho, exsite una varianza constante.
```{r}

gqtest(lm(wt~ disp))

```
p-value = 0.5677, No se rechaza Ho, exsite una varianza constante.

#### Independencia

```{r}
dwtest(wt ~ Fitt_DvW$residuals)
```
No se rechaza Ho. pues p-value = 0.01397 >0.01 es decir los errores son indpendientes.


### Se procede al analisis de la varianza

```{r}
ANT <- anova(Fitt_DvW)
Fvalue <- ANT$`F value`; F

Fdistribution <- qf(.90,df1=1, df2= nrow(mtcars)-2) 
```

Contraste de hipotesis


```{r}

if(Fvalue[1] >  Fdistribution){
  
  "se rechaza Ho"
  
}else{
  "NO se rechaza Ho"
}

```


```{r}
Fitt_DvW$coefficients

```
En conclusion al rechzarce rechaza Ho, es decir B1 diferente de 0, se puede decir que el disp	Displacement (cu.in.) explica el Weight (1000 lbs)

y la regresion esta dada por la ecuacion wt = 1.5998 + 0.007 * disp tal que:


```{r}
plot(disp,wt,main="Regresion dips vs wt")

abline(Fitt_DvW$coefficients, col = "blue")
```


#### Punto 4

4. (Valor 1.0) Escoja un modelo de RLS apropiado para ilustrar el ćalculo de un inter-valo de prediccíon del 90 % para la variable respuesta cuando la covariable toma el valor de su promedio, x.




```{r}

summary(Fitt_DvW)

```


El modelo entonces esta dado por wt = 1.5998 + 0.007 * disp, 
donde cada disp incrementara 0.007 run.times
para cualquier porduccion run el promedio sera 1.5998

```{r}

# calculo manual de residuales

RSS <- sum(Fitt_DvW$residuals^2)

# Caclulo de varianza y de la desviacion estandar

n <- nrow(mtcars)

S2 <- RSS/(n-2);S2
S <- sqrt(S2);S
```

Caculo de los intervalos de confianza pendiente
 

```{r}



slope <- 0.0070103

#slope standar error

slopeSE <- 0.0006629

# Confidence 95% (0.025,20-2)
student <- qt(p= 0.05,df = n-2, lower.tail = F)
student <- student * c(-1,1);student
#slope Confidence interval

slopeCI <- slope + slopeSE*student
slopeCI

```

Caculo de los intervalos de confianza intercepto

```{r}
intercept <- 1.5998146
interceptSE <- 0.1729964

# intercept confidence interval 


interceptCI <- intercept + interceptSE * student
interceptCI
```
# Confidence intervals

```{r}
CI <- rbind(interceptCI,slopeCI);CI
```
Es decir que los valores dados para nuestro ejemplo estaran entre los rangos 1.30 a 1.89 para el intercepto y 0.005 y 0.008 para la pendiente
