---
title: "Examen 1 Metodos de Regresion"
output: html_notebook
---

#### Datos del Autor:
Presentado por: Yosef Shmuel Guevara Salamanca

Codigo: 1014236208

#### Examen 1

NOTA: LOS PUNTOS 1 al 4 deben desarrollarse escogiendo variables apropiadas de una
de dos bases de Datos: a) Tallas.babies (ver datos en este correo), o b) de la base de Datos
mtcars del software R, usando las covariables wt, disp y hp. (Use un error tipo I de 0.10
donde se requiera).

#### Librerias
```{r}

# Cargan librerias necesarias examen


library(MASS)
library(MVN)
library(MASS)
library(lmtest)
library(nortest)
```

#### DataFrame

Se utilizaran lo datos de babies para el desarrollo del examen puntos 1 al 4


```{r}


data("mtcars")
attach(mtcars)
head(mtcars)
```

#### Punto 1

1. (Valor 1.0) Con base en los conceptos del curso, ilustre con un ejemplo completo el
coeficiente de correlaci ́on de Pearson.



```{r}
# se seleccionan las variables a analizar

plot(wt, disp, main="Weight (1000 lbs) vs Displacement (cu.in.)")


```
 
 
```{r}
#### Se realiza el test de mardia (mvn)
 
mvn(data.frame(wt,disp))


```
Gracias a la prueba de mardia podemos decir que existe una normalidad bivariada tal como lo confirma el test de Mardia, pues no se rechaza Ho, por ende se procede a utilizar el estimador de pearson, es decir si hay normal multivariada

p_value: 0.6993(Skewness) and 0.2390(Kurtosis)


```{r}

#### Se realiza el test de mardia (mvn)
 
cor.test(wt,disp, method = "pearson")
```
se rechaza Ho pues p-value = 1.222e-11, El estimador de Pearson es  r= 0.88, esdecir que existe una asociacion lineal positiva  significativa entre Weight y el desplazamiento

#### Punto 2

2. (Valor 1.0) Con base en los conceptos del curso, ilustre con un ejemplo completo el
coeficiente de correlacíon de Spearman.


```{r}

plot(mtcars$wt, mtcars$hpr, main="Weight (1000 lbs) vs Gross horsepower")

```
 #### Se realiza el test de mardia(mvn)

```{r}

mvn(data.frame(mtcars$wt,mtcars$hp))

```

Usando el test de Mardia podemos decir que no existe normalidad bivariada, con un valor p de 0.0025(Skweness) y un valor.p=0.22 (kutosis), por ende es necesario usar Spearman, pues se rechaza Ho



```{r}
cor.test(mtcars$wt,mtcars$hp, method = "spearman")
```
Se rechaza Ho,  es decir que rho es diferentes de 0, pues p-value = 1.954e-07.

El estimador spearman rs = 0.77, es decir que existe una asociacion lineal, significativa, entre Weight y el Gross horsePower

#### Punto 3

3. (Valor 1.0) Con base en los conceptos del curso, ilustre un ejemplo completo de
Regresi ́on Lineal Simple (RLS) en el que tenga sentido interpretar la pendiente
estimada.


```{r}
plot(wt, disp, main="Weight (1000 lbs) vs Displacement (cu.in.)")
```


```{r}
Fitt_WvD <- lm(disp ~ wt)
summary(Fitt_WvD)

```
#### COMIENZO A VALIDAR SUPUESTOS.

###### Validacion de normalidad
```{r}

shapiro.test(Fitt_WvD$residuals)
```
p-value = 0.2872 no se rechaza Ho,existe de una distribucion normal
```{r}
lillie.test(Fitt_WvD$residuals)
```

p-value = 0.3024 no se rechaza Ho, existe una distribucion normal

#### Analisis de Varianza cte.

```{r}
bptest(disp~ wt)
```
p-value = 0.6034, No se rechaza Ho, exsite una varianza constante.
```{r}

gqtest(lm(disp~ wt))

```
p-value = 0.6516, No se rechaza Ho, exsite una varianza constante.

#### Independencia

```{r}
dwtest(disp ~ Fitt_WvD$residuals)
```

4. (Valor 1.0) Escoja un modelo de RLS apropiado para ilustrar el c ́alculo de un inter-
valo de predicci ́on del 90 % para la variable respuesta cuando la covariable toma el

valor de su promedio, x.
