---
title: "Proposed Exercises"
output: html_notebook
---

Required Data
```{r}
library(MVN)
```

Data loading
```{r}

data("trees")
str(trees)
attach(trees)

```
Look on the help option
```{r}
help(trees)
```

### Plot Girth  vs Height

```{r}
plot(trees[,1:2], main="Girth  vs Height")
```


### Multivariate Normality Tests between Girth  and Height

```{r}

attach(trees)
mvn(trees[,1:2])

```
Podemos decir que existe una normalidad bivariada tal como lo confirma el test de Mardia.

p_value: 0.55 (Skewness) and 0.26 (Kurtosis)

Por ende estimamos p de Pearson.

También produce el contraste de hipótesis
Ha: rho es difenete de cero. 

### Pearson Correlation Girth  and Height

```{r}
cor.test(Girth,Height, method = "pearson")
```

p puede ser 0??????

Existe una asocicion lineal positiva, no significativa, entre el Girth y Height

### RLS Girth  and Height

```{r}
girthHeight.fit<-lm(Height~ Girth)
girthHeight.fit

```
Podemos decir que el modelo ajustado es 62.031 + 1.054  * Girth

Con una pendiente estimada de B1 = 1.054 , es decir que por cada pulgada de girth el arbol tendra 1.054  ft más de altura




### Plot Girth  vs Volume

```{r}
plot(trees[,c(1,3)], main="Girth  vs Volume")

```

### Multivariate Normality Tests between Girth  and Volume

```{r}

mvn(trees[,c(1,3)])

```
El test de mardia nos indica que no existe una normalidad bivariada.Se rechaza Ho, por ende estimamos rs de Spearman por ende existe una asociacion, no significativa entre las 2 variables

con  valor.p = 0.0118 (Skeewness) y valor p = 0.90(kurtosis)

P = 0??????????????

### Spearman Correlation Girth vs Volume


```{r}

cor.test(Girth, Volume, method = "spearman")

```



Estimador: rs = 0.9547151 , Existe una Asociacion lineal Positiva mediantamente significativa, entre las cantidades Girth y Volume

### RLS Girth vs Volume

```{r}
girthVolume.fit <- lm(Volume ~ Girth, data = trees );
girthVolume.fit

```
Podemos decir que el modelo ajustado es -36.943 + 5.066 * Girth

Con una pendiente estimada de B1 = -36.943, es decir que por cada pulgada de girth el arbol tendra 5.066 ft^3 más de volumen

```{r}

reg <- coefficients(girthVolume.fit);reg
```
Dibujando la regresion
```{r}
plot(trees[,c(1,3)], main="Girth  vs Volume")
abline(reg, col = "blue")

```


### Plot Height  vs Volume

```{r}
plot(trees[,2:3], main="Height  vs Volume")

```

### Multivariate Normality Tests between Height and Volume


```{r}
mvn(data.frame(Height,Volume))
```

No se rechaza Ho existe, si hay una normal bivariada,

valor.p = 0.05 (Skewness) y 0.55 (Kurtosis)

Por ende estimamos Person

P= 0???????????????

También produce el contraste de hipótesis
Ha: rho es difenete de cero. ?????????????????????????


### Pearson Correlation Height vs Volume

```{r}

cor.test(Height,Volume, method = "pearson")

```
Estimador: Peasron, r = 0.598, Existe una asociacion lineal Positiva, no significativa, entre las cantidades Height y volume

```{r}

heightVolume.fit <- lm(Volume ~ Height)
heightVolume.fit

```
Podemos decir que el modelo ajustado es -87.124 + 1.543  * Height

Con una pendiente estimada de B1 = -87.124, es decir que por cada pie de alto el arbol tendra 1.543 ft^3 más de volumen
