---
title: "R Forward MTCARS"
author: "Yosef Guevara Salamanca"
date: "26/11/2020"
output: html_document
---


```{r}
library(lmtest)
library(MASS)
library(nortest)
```


```{r}

data("mtcars");
attach(mtcars);

```
### Paso 1. Modelo nulo

Realizaremos el análisis del modelo nulo para extraer la suma de los errores cuadrados SCE para ser utilizada como medida comparativa para encontrar una covariable que explique mejor a "mpg" que el modelo nulo

```{r}

#SLR modelo nulo

mt.fit0 <- lm(mpg ~ 1)
anova(mt.fit0)
SCE.0=anova(mt.fit0)[1,2]
cat("Suma de los cuadrados del error Modelo nulo: ", SCE.0)

```

```{r}
y_hat <- mean(mpg);
cat("y_hat:", y_hat )
```

#### Calculo conceptual del SSRnulo


```{r}

# Calculo de la media 

media <- y_hat
cat("La media es: ", media, "\n")

# Caculo del las Sumas de cuadrados de la regresion

SCR.nulo = sum ( (mpg-media)^2 )
cat("Las suma de cuadrados de la regresion es: ", SCR.nulo, "\n")


```

#### "Partial f Test" 


Se realiza el cálculo del Fcritico que nos servirá como medida comparativa para identifica un mejor modelo, para ellos se definen los siguientes parametros

- Alpha: un alpha input de alpha <- 0.01
- df1: Los grados de libertad dados por la suma de cuadrados de la regresion; (1)
- df2: Los grados de liberdad dados por la suma de cuadrados de error (n-2)


```{r}
# F critico modelo nulo para el 10%


alpha <- 0.05

f.critico1<-qf( 1- alpha , 1 , 50 )
cat("F_Critico modelo nulo: ", f.critico1 )

```

#### TRES REGRESIONES LINEALES SIMPLES

Se realiza el calculo de los modelos SLR para cada covariable 

```{r}

# Regresiones lineales necesarias

mt.fit11<-lm(mpg~ wt)
mt.fit12<-lm(mpg~ disp)
mt.fit13<-lm(mpg~ hp)

print("mpg ~ wt ")
anova(mt.fit11)

print("mpg~ disp")
anova(mt.fit12)

print("mpg~ hp")
anova(mt.fit13)
```
#### fparcial

Se extrer la suma cuadrados de los residuales, el cuadrado medio del error de todos los SLR y del modelo nulo.

```{r}


# SCE Modelo nulo

SCE.0<-anova(mt.fit0)[1,2]

# SCE SLR
SCE.11<-anova(mt.fit11)[2,2]
SCE.12<-anova(mt.fit12)[2,2]
SCE.13<-anova(mt.fit13)[2,2]

# CME SLR

CME.11<-anova(mt.fit11)[2,3]
CME.12<-anova(mt.fit12)[2,3]
CME.13<-anova(mt.fit13)[2,3]

cbind(SCE.11,SCE.12,SCE.13,CME.11,CME.12,CME.13)
```
#### Cálculos de fparciales

Se realiza el calculo de los Fparciales

```{r}

fparcial.11=(SCE.0-SCE.11)/CME.11
fparcial.12=(SCE.0-SCE.12)/CME.12
fparcial.13=(SCE.0-SCE.13)/CME.13
cbind(f.critico1,fparcial.11, fparcial.12, fparcial.13)
```
Gracias al anterior paso evidenciamos que el fparcial.11 (wt) es es mas grande para todas las covaraibles que pueden explicar a mpg, por ende el modelo dado por lm(mpg ~ wt) explica mejor a mpg que el modelo nulo.


#### PASO 2. Evaluacion de modelos con 2 covariables

Para encontrar si es posible explicar de una mejor forma la variable de salida mpg mediante un modelo con 2 covariables calcularemos un segundo f.critico, bajo la siguiente premisa.

G.L SST = 50 - 1
G.L SSR = 2 parametros 
G.L SSE = 50 - 1 - 2   

```{r}

f.critico2<- qf(1- alpha , 2 ,47 ) 
f.critico2
```

#### MODELOS 21 Y 22

#### con disp

Se rocede a evaluar wt y disp como covariables

```{r}

mt.fit21<-lm(mpg ~ wt + disp)
anova(mt.fit21)
SCE.21<-anova(mt.fit21)[3,2]
CME.21<-anova(mt.fit21)[3,3]

```

#### con hp

Se rocede a evaluar wt y hp como covariables

```{r}

mt.fit22<-lm(mpg~ wt + hp)
SCE.22<-anova(mt.fit22)[3,2]
CME.22<-anova(mt.fit22)[3,3]
anova(mt.fit22)

```
#########################################

```{r}

cbind(SCE.21,CME.21,SCE.22,CME.22)

```


#### fparciales 21 y 22

Para verificar cual de los 2 modelos con 2 covaraiables es mejor calculamos los fparciales  vs el fcritico de modelo con la cavarible "wt"

```{r}

fparcial.21<-(SCE.12-SCE.21)/CME.21
fparcial.22<-(SCE.12-SCE.22)/CME.22

cbind(f.critico2, fparcial.21, fparcial.22) 
```


Elmodelo que cuyo fparcial es mayor al f.critico2 es el modelo 22.Este modelo es mejor que el modelo que solo tiene a wt

Conclusión: Tanto el modelo con 21 como el modelo 22 son mejores que el modelo 11 pero de estos 2 el mejor que contiene a las covariables wt y hp


#### Posible modelo con las covariabes "wt" y "hp"

```{r}

mt.fit22<-lm(mpg ~ wt + hp)
summary(mt.fit22)

```

#### PASO 3 DE FORWARD ... (GUARDAR SCE.22)

Sólo queda chequear si el modelo con las 3 covariables
es mejor que el modelo que solo selecciona las covaribales wt y hp. Para ello calculamos un f.critico con los siguientes parametros

G.L SST = 50 - 1
G.L SSR = 3 parametros 
G.L SSE = G.L SST - G.L SSR  = 46

```{r}


f.critico3<- qf(1- alpha , 3 , 46 ) 
f.critico3

```
#### Se ajusta modelo con las 3 covariables

```{r}

mt.fit3<-lm(mpg ~ wt + hp + disp)
anova(mt.fit3)

```

#### Se obtiene SCE.3 y CME.3 del modelo con 3 covaraibles

```{r}
SCE.3<-anova(mt.fit3)[4,2]
CME.3<-anova(mt.fit3)[4,3]

```


#### Calculo del  fparcial.3

```{r}

fparcial.3<-(SCE.22-SCE.3)/CME.3
cbind(f.critico3,fparcial.3)

```
Como el fcritico 3 es mayor que el fparcial.3 el modelo propuesto con  3 covariables no es mejor que el modelo con 2 variables dado por las variables wt y hp

Por ende podemos decir que el modelo propuesto que mejor explica a mpg mediante la metodologia forward es:

mpg = B0 + B1 * wt + B2 * hp


### Validacion de supuestos

Para la validacion de los de supuestos, se utiliza el modelo propuesto modelo y sus residuales, para lo cual se ha creado la siguiente funcion.

```{r}
ValidarSupuestos <- function (respuesta ,modelo,confianza){
  
  print("En conclusión: ")
  
  # Test de normalidad de los residuales
  
  shapiro <- shapiro.test(modelo$residuals)
  shapiro <- shapiro$p.value
  
  lillie <- lillie.test(modelo$residuals)
  lillie <- lillie$p.value
  
    ifelse((shapiro > confianza) & (lillie > confianza), print("Normalidad de los residuales, no se rechaza H0"), print("No existe normalidad de los residuales, se rechaza H0"))
  
  # Test de homocedasticidad (varianza constante de los residuales)
  
  
  Breusch <- bptest(modelo)
  Breusch <- Breusch$p.value

  Goldfeld <- gqtest(modelo)
  Goldfeld <- Goldfeld$p.value

  ifelse((Breusch > confianza) & (Goldfeld > confianza), print("Existe homocedasticidad, no se rechaza H0"), print("No existe homocedasticidad, se rechaza H0"))
  
  # Test de independencia de errores
  
  indepenencia <- dwtest(mpg ~ modelo$residuals)
  indepenencia <- indepenencia$p.value
  
  ifelse((indepenencia > confianza), print("Hay independencia de errores, No se rechaza Ho"), print("No hay independencia de errores, se rechaza Ho"))
  
  # Construccion de la Tabla de respuestas
  
  tabla <- rbind(shapiro, lillie, Breusch, Goldfeld, indepenencia)
  rownames(tabla) <- c("Shapiro", "Lillie", "Breusch", "Goldfeld", "independencia")
  colnames(tabla) <- c("p.value")

  print(tabla)
}

```


```{r}

modelo_propuesto <- lm(mpg ~ wt + hp)


ValidarSupuestos(mpg,modelo_propuesto,alpha)
```

