---
title: "R Forward MTCARS"
output: html_notebook
---

```{r}

data("mtcars")
attach(mtcars)

```
### Paso 1. Modelo nulo
```{r}

#SLR modelo nulo

mt.fit0 <- lm(mpg ~ 1)
anova(mt.fit0)
SCE.0=anova(mt.fit0)[1,2]
cat("Suma de los cuadrados del error Modelo nulo: ", SCE.0)

```

```{r}
y_hat <- mean(mpg);
cat("y_hat:", y_hat )
```

#### Calculo conceptual del SSRnulo

```{r}

# Calculo de la media 

media <- y_hat
cat("La media es: ", media, "\n")

# Caculo del las Sumas de cuadrados de la regresion

SCR.nulo=sum((mpg-media)^2)
cat("Las suma de cuadrados de la regresion es: ", SCR.nulo, "\n")


```

#### "Partial f Test" 

```{r}
# F critico modelo nulo para el 10%

f.critico1<-qf(0.90,1,5)
cat("F_Critico modelo nulo: ", f.critico1 )

```

#### TRES REGRESIONES LINEALES SIMPLES

```{r}

# Regresiones lineales necesarias

mt.fit11<-lm(mpg~ wt)
mt.fit12<-lm(mpg~ disp)
mt.fit13<-lm(mpg~ hp)

print("mpg ~ wt ")
anova(mt.fit11)

print("mpg~ disp")
anova(mt.fit12)

print("mpg~ hp")
anova(mt.fit13)
```
#### fparcial SHEATHER


```{r}

SCE.0<-anova(mt.fit0)[1,2]
SCE.11<-anova(mt.fit11)[2,2]
SCE.12<-anova(mt.fit12)[2,2]
SCE.13<-anova(mt.fit13)[2,2]
CME.11<-anova(mt.fit11)[2,3]
CME.12<-anova(mt.fit12)[2,3]
CME.13<-anova(mt.fit13)[2,3]
cbind(SCE.11,SCE.12,SCE.13,CME.11,CME.12,CME.13)
```
#### Cálculos de fparciales

```{r}

fparcial.11=(SCE.0-SCE.11)/CME.11
fparcial.12=(SCE.0-SCE.12)/CME.12
fparcial.13=(SCE.0-SCE.13)/CME.13
cbind(f.critico1,fparcial.11, fparcial.12, fparcial.13)
```
#### PASO 2 DE FORWARD CON fparcial. GUARDAR "SCE.11" "wt"
SE EVALÚAN DOS MODELOS CON 2 COVARIABLES, CADA UNO

```{r}
f.critico2<- qf(0.9,2,4) 
f.critico2
```

#### MODELOS 21 Y 22

#### con disp

```{r}

mt.fit21<-lm(mpg ~ wt + disp)
anova(mt.fit21)
SCE.21<-anova(mt.fit21)[3,2]
CME.21<-anova(mt.fit21)[3,3]

```

#### con hp

```{r}

mt.fit22<-lm(mpg~ wt + hp)
SCE.22<-anova(mt.fit22)[3,2]
CME.22<-anova(mt.fit22)[3,3]
anova(mt.fit22)
cbind(SCE.21,CME.21,SCE.22,CME.22)

```

#### fparciales 21 y 22

```{r}

fparcial.21<-(SCE.12-SCE.21)/CME.21
fparcial.22<-(SCE.12-SCE.22)/CME.22
cbind(f.critico2, fparcial.21, fparcial.22) 

```
Elmodelo que cuyo r parcial es mayor al F critico es el modelo 22.Este modelo es mejor que el modelo que solo tiene a wt

conclusión: tanto el modelo con 21 como el modelo 22 son mejores que el modelo 11 pero de esos 22 es el mejor


## PASO 2: MODELO CON Covariabes "disp" y "wt"

```{r}

mt.fit22<-lm(mpg ~ wt + hp)

```

#### PASO 3 DE FORWARD ... (GUARDAR SCE.22)

Sólo queda chequear si el modelo con las 3 covariables
es mejor que el modelo sólo con estas dos PREVIAMENTE ESCOGIDAS.

```{r}

fcrítico3<-qf(0.9, 3, 3)
fcrítico3

```
#### ajustar modelo con las 3 covariables

```{r}

mt.fit3<-lm(mpg ~ wt + hp + disp)
anova(mt.fit3)

```

#### obtener SCE.3 y CME.3

```{r}
SCE.3<-anova(mt.fit3)[4,2]
CME.3<-anova(mt.fit3)[4,3]

```


#### CALCULAR fparcial.3

```{r}

fparcial.3<-(SCE.22-SCE.3)/CME.3
cbind(fcrítico3,fparcial.3)

```
Como el fcritico es mayor que el fparcial3 el modelo de 3 covariables no es mejor que el modelo con 2 variables dado por las variables wt y hp