---
title: "R Forward MTCARS"
author: "Yosef Guevara Salamanca"
date: "26/11/2020"
output: pdf_document
---

Librerias a usar

```{r}
library(MASS)
library(lmtest)
library(nortest)
library(leaps)
require(stats)
require(graphics)
```


carga de los datos

```{r}
STATE.econo <- read.csv("C:/Users/yosef/OneDrive/Documents/Esp_Estadistica/Applied-regression-methods-/MLR/Dataframes/stateed.csv", header=T,sep=";")
attach(STATE.econo)
head(STATE.econo)

```

Se crea el modelo completo para iniciar su interpretacion

```{r}

STATE.full.fit<-lm(STATEAID ~ ELDERLY + INCOME+POPULATION + SCHOOLAGE, data = STATE.econo)
summary(STATE.full.fit)

```
Como analisis previo a los calculos de los modelos propuesto de regresion mediante el summary podemos ver que el modelo Full no es el mas apto para explicar a STATEAID pues el p.value de INCome, POPULATION Y SCHOOLAGE es no son signiticativamente distintos de 0

#### Lo siguiente es capturar el conjunto de variables regresoras

```{r}

elegir<-regsubsets(STATEAID ~ ELDERLY + INCOME+POPULATION + SCHOOLAGE, data = STATE.econo)
summary(elegir)

```
Se grafican cada uno de los modelos entregados por regsubsets

```{r}
par(mfrow=c(1,2))
plot(elegir,scale="r2", main="R^2, Datos STATE.Schmidt).")
plot(elegir,scale="adjr2", main="(R^2.ajust, Datos STATE.Schmidt).")
```

```{r}
par(mfrow=c(1,2))
plot(elegir, scale="Cp", main="(Cp, Datos STATE.Schmidt).")
plot(elegir,scale="bic", main="(BIC, Datos STATE.Schmidt).")
```
#### Funcion para evaluacion de supuestos

```{r}
ValidarSupuestos <- function (respuesta ,modelo,confianza){
  
  print("En conclusion:")
  
  # Test de normalidad
  
  shapiro <- shapiro.test(modelo$residuals)
  shapiro <- shapiro$p.value
  
  lillie <- lillie.test(modelo$residuals)
  lillie <- lillie$p.value
  
    ifelse((shapiro > confianza) & (lillie > confianza), print("Existe normalidad de los errores"), print("No existe normalidad de los errores"))
  
  # Test de homocedasticidad
  
  
  baruch <- bptest(modelo)
  baruch <- baruch$p.value

  golfred <- gqtest(modelo)
  golfred <- golfred$p.value

  ifelse((baruch > confianza) & (golfred > confianza), print("Existe homocedasticidad"), print("No existe homocedasticidad"))
  
  # Test de independencia
  
  indepenencia <- dwtest(respuesta ~ modelo$residuals)
  indepenencia <- indepenencia$p.value
  
  ifelse((indepenencia > confianza), print("Hay independencia"), print("No hay independencia"))
  
  # Construccion de la Tabla de respuestas
  
  tabla <- rbind(shapiro, lillie, baruch, golfred, indepenencia)
  rownames(tabla) <- c("shapiro", "lillie", "baruch", "golfred", "independencia")
  colnames(tabla) <- c("p.value")
  print(tabla)

  
} 
```

#### Se toma como canidadato el modelo apartir del R2 0.11 ajustado:

STATEID = Bo + B1 * ELDERLY + B2* SCHOOLAGE

```{r}

modelo <- lm(STATEAID ~ ELDERLY + SCHOOLAGE)
summary(modelo)
```

```{r}
ValidarSupuestos(STATEAID,modelo,0.01)
```


El modelo propuesto cumple todas las validaciones de supuestos y es:

STATEID = Bo + B1 * ELDERLY + B2* SCHOOLAGE
