---
title: "4 Punto"
output: pdf_document
---

Se cargan las librerias

```{r}

library(MASS)
library(lmtest)
library(nortest)
library(leaps)

```

carga de data

```{r}
data("swiss")
attach(swiss)
```

Para hacer el calculo del Press se usan las siguientes funciones como referencia

https://fhernanb.github.io/libro_regresion/diag2.html#estad%C3%ADstica-press-y-r2-de-predicci%C3%B3n

```{r}
PRESS <- function(linear.model) {
  # calculate the predictive residuals
  pr <- residuals(linear.model) / (1-lm.influence(linear.model)$hat)
  # calculate the PRESS
  PRESS <- sum(pr^2)
  return(PRESS)
}

```


```{r}
pred_r_squared <- function(linear.model) {
  #' Use anova() to get the sum of squares for the linear model
  lm.anova <- anova(linear.model)
  #' Calculate the total sum of squares
  tss <- sum(lm.anova$'Sum Sq')
  # Calculate the predictive R^2
  pred.r.squared <- 1-PRESS(linear.model)/(tss)
  return(pred.r.squared)
}
```


Se crea el modelo completo para iniciar su interpretacion y su conjunto de covariables regresoras

```{r}
elegir <- regsubsets(Fertility ~ Agriculture + Examination+Education + Catholic + Infant.Mortality, data = swiss)
summary(elegir)
```


Se grafican cada uno de los modelos entregados por regsubsets

```{r}
par(mfrow=c(1,2))
plot(elegir,scale="r2", main="R^2, Swiss.")
plot(elegir,scale="adjr2", main="R^2.ajust, Swiss.")
```

```{r}
par(mfrow=c(1,2))
plot(elegir, scale="Cp", main="Cp, Swiss")
plot(elegir,scale="bic", main="(BIC, Swiss.")
```

#### Se toma como canidadato el modelo apartir del R2 0.67 ajustado:

Fertility = Bo + B1 * Education +  B2 * Catholic + B3 * Infant.Mortality

```{r}
modelo <- lm(Fertility ~ Education + Catholic + Infant.Mortality) 
```

#### Funcion para evaluacion de supuestos

```{r}
ValidarSupuestos <- function (respuesta ,modelo,confianza){
  
  # Test de normalidad
  
  shapiro <- shapiro.test(modelo$residuals)
  shapiro <- shapiro$p.value
  
  lillie <- lillie.test(modelo$residuals)
  lillie <- lillie$p.value
  
    ifelse((shapiro > confianza) & (lillie > confianza), print("Existe normalidad de los errores"), print("No existe normalidad de los errores"))
  
  # Test de homocedasticidad
  
  
  baruch <- bptest(modelo)
  baruch <- baruch$p.value

  golfred <- gqtest(modelo)
  golfred <- golfred$p.value

  ifelse((baruch > confianza) & (golfred > confianza), print("Existe homocedasticidad"), print("No existe homocedasticidad"))
  
  # Test de independencia
  
  indepenencia <- dwtest(respuesta ~ modelo$residuals)
  indepenencia <- indepenencia$p.value
  
  ifelse((indepenencia > confianza), print("Hay independencia"), print("No hay independencia"))
  
  # Construccion de la Tabla de respuestas
  
  tabla <- rbind(shapiro, lillie, baruch, golfred, indepenencia)
  rownames(tabla) <- c("shapiro", "lillie", "baruch", "golfred", "independencia")
  colnames(tabla) <- c("p.value")
  
  print(round(tabla,5))

  
} 
```

se validan supuestos mediante la funcion y se obtiene una conclusion

```{r}
ValidarSupuestos(Fertility, modelo, 0.1)
```

El modelo propuesto  no cumple todas las validaciones de supuestos,  por lo tanto existe riesgo al evaluar y no se recomeinda estadisticamente:

Fertility = Bo + B1 * Education +  B2 * Catholic + B3 * Infant.Mortality

R2 de predicción

```{r}


PRESS(modelo)

```

```{r}

pred_r_squared(modelo)

```

De la salida anterior se observa que el R2 de predicción toma un valor de 0.5957686, esto indica que el modelo mod tiene una buena capacidad de predicción para nuevas observaciones.