---
title: "MLR backward mtcars"
output: html_notebook
---

```{r}
data(mtcars)
attach(mtcars)
```


#### PASO 0: AJUSTAR MODELO FULL (CON LAS TRES COVARIABLES)


```{r}

mt.fit3 <- lm(mpg~ wt + disp + hp)
summary(mt.fit3)
```

```{r}
SCReg.full<-sum(anova(mt.fit3)[1:3,2])
SCReg.full
```

```{r}
CME.full<-anova(mt.fit3)[4,3]
CME.full
anova(mt.fit3)
```


#### PASO 1: Eliminar una covariable de ser posible.

COLOCAR f.crítico.1;;; n-r = n-(p+1)= 7-4=3


```{r}

df1 = 1
df2 = nrow(mtcars)-ncol(mtcars)


f.critico.1.back<-qf(0.99,df1,df2)
f.critico.1.back  

```

Se elimina la covariable con Fparcial  menor que 8.016597
CALCULAR 3 valores de fparcial.1.back

#### a) AJUSTAMOS LOS 3 MODELOS CON DOS COVARIABLES
X1: wt;;; X2: hp;; X3: disp

```{r}
cat(red("mpg ~ wt + hp\n"))

mt.fit12<-lm(mpg~ wt + hp)
anova(mt.fit12)

cat(red("mpg~ wt + disp\n"))

mt.fit13<-lm(mpg~ wt + disp)
anova(mt.fit13)

cat(red("mpg~ hp + disp\n"))

mt.fit23<-lm(mpg~ hp + disp)
anova(mt.fit23)
```


#### b) CALCULAMOS SCReg de los 3 modelos

```{r}

SCReg.12<-sum(anova(mt.fit12)[1:2,2])

SCReg.13<-sum(anova(mt.fit13)[1:2,2])

SCReg.23<-sum(anova(mt.fit23)[1:2,2])


```


#### c) CALCULAMOS tres fparciales

fparcial.sin.3<-(SCReg.full-SCReg.12)/(1)/(SCE.full/g.l.)

```{r}

fparcial.sin.3<-(SCReg.full-SCReg.12)/CME.full

fparcial.sin.2<-(SCReg.full-SCReg.13)/CME.full

fparcial.sin.1<-(SCReg.full-SCReg.23)/CME.full

decidir.paso1.B<-cbind(f.critico.1.back, fparcial.sin.3,fparcial.sin.2,fparcial.sin.1 )
decidir.paso1.B

```
Podemos ver que apartir de los Fparciales es posible descartar los 2 modelos  que contienen el hp y el disp

