---
title: "R^2 , R^2(aj), Cp Mallows Mtcars"
output: html_notebook
---


```{r}

library(MASS)
library(lmtest)
library(nortest)
library(leaps)
require(stats)
require(graphics)

```



#### SCHMIDT 1 STATEED (mpg vs 3 covariables)

```{r}
data("mtcars")
attach(mtcars)
head(mtcars)

```




```{r}

summary(mtcars)

```

```{r}
mt.fit<-lm(mpg ~ wt + disp + hp )

summary(mt.fit)
```

```{r}
elegir<-regsubsets(mpg ~ wt + disp + hp, data = mtcars)
summary(elegir)

```



```{r}
par(mfrow=c(1,2))
# plot(elegir,scale="r2", main="R^2, Datos mtcars.")
plot(elegir,scale="adjr2", main="R^2.ajust, Datos mtcars.")
```
#### CP de Mallows:

Para el analisis del CP debemos recordar elegir al modelo que sea mejor o igual al P del modelo.

Para mt cars las covariables son 3, ( wt, hp, disp ), es decir P = 4

Recordar que par el CP de Mallows el P = Covariables + 1

```{r}

plot(elegir, scale="Cp", main="Cp, Datos mtcars.")

```
Por ende podemos decir que el modelo propuesto que mejor explica a mpg mediante la metodologia del CP de Mallows es:

mpg = B0 + B1 * wt + B2 * hp

#### BIC:

```{r}
plot(elegir,scale="bic", main="BIC, Datos mtcars.")
```
Por ende podemos decir que el modelo propuesto que mejor explica a mpg mediante la metodologia BIC es:

mpg = B0 + B1 * wt + B2 * hp

##### Más AIC, BIC, Cp

```{r}

rs<-summary(elegir)

```


```{r}

plot(2:4,rs$cp,xlab="No. de parámetros",ylab="Estadístico Cp")
abline(0,1)
plot(2:4,rs$adjr2,xlab="No. de parámetros",ylab="R_2 ajustado")
abline(0,1)

```

escoger el Cp más pequeño alrededor p 

2. Selección de modelos con AIC y BIC 


```{r}

mt.fit<-lm(mpg ~ wt + disp + hp, data = mtcars)
cbind(extractAIC(mt.fit) ,extractAIC(mt.fit,k=log(50)))
```

```{r}

extractAIC(mt.fit)  ### AIC de modelo full
```

```{r}
step(mt.fit)        #### Backward con AIC
```
El modelo candidato que mejor explica mpg usando AIC en backwards, son wt y hp, ahora debemos validar supuestos

```{r}
extractAIC(mt.fit,k=log(nrow(mtcars))) ### BIC de modelo full
```

```{r}
step(mt.fit,k=log(nrow(mtcars)))### Backward con BIC

```


RESUMEN: COVARIABLES POR AIC y BIC (coinciden) wt y hp

Sigue validar supuestos con este modelo.

```{r}
modelo<-lm(mpg ~ wt + hp, data = mtcars)
summary(modelo)

```

USAREMOS ALPHA DE 0.10
```{r}


residuals_modelo<-residuals(modelo); residuals_modelo

```



COMIENZO A VALIDAR SUPUESTOS.

```{r}
ValidarSupuestos <- function (respuesta ,modelo,confianza){
  
  # Test de normalidad
  
  shapiro <- shapiro.test(modelo$residuals)
  shapiro <- shapiro$p.value
  
  lillie <- lillie.test(modelo$residuals)
  lillie <- lillie$p.value
  
    ifelse((shapiro > confianza) & (lillie > confianza), print("Existe normalidad de los errores"), print("No existe normalidad de los errores"))
  
  # Test de homocedasticidad
  
  
  baruch <- bptest(modelo)
  baruch <- baruch$p.value

  golfred <- gqtest(modelo)
  golfred <- golfred$p.value

  ifelse((baruch > confianza) & (golfred > confianza), print("Existe homocedasticidad"), print("No existe homocedasticidad"))
  
  # Test de independencia
  
  indepenencia <- dwtest(mpg ~ modelo$residuals)
  indepenencia <- indepenencia$p.value
  
  ifelse((indepenencia > confianza), print("Hay independencia"), print("No hay independencia"))
  
  # Construccion de la Tabla de respuestas
  
  tabla <- rbind(shapiro, lillie, baruch, golfred, indepenencia)
  rownames(tabla) <- c("shapiro", "lillie", "baruch", "golfred", "independencia")
  colnames(tabla) <- c("p.value")
  print(tabla)

  
} 
```

```{r}

ValidarSupuestos(mpg,modelo,0.05)
```





