---
title: "MLR Backward"
output: html_notebook
---

#### MÉTODO BACKWARD alfa.output=0.01


```{r}

library(MASS)
library(lmtest)
library(nortest)
library(crayon)

```

DataFrame

```{r}

babies<-read.csv("C:/Users/yosef/OneDrive/Documents/Esp_Estadistica/Applied-regression-methods-/Correlation/Examples/babies.csv", header=T,sep=";")
babies
attach(babies)

```


Dimensiones del Dataframe 

```{r}

dim(babies)

```

Dataframe summary

```{r}

summary(babies)

```

#### PASO 0: AJUSTAR MODELO FULL (CON LAS TRES COVARIABLES)


```{r}

baby.fit3<-lm(Talla_hoy~ Peso_nacer + Talla_nacer + Torax_nacer)
summary(baby.fit3)
```

```{r}
SCReg.full<-sum(anova(baby.fit3)[1:3,2])
SCReg.full
```

```{r}
CME.full<-anova(baby.fit3)[4,3]
CME.full
anova(baby.fit3)
```


#### PASO 1: Eliminar una covariable de ser posible.

COLOCAR f.crítico.1;;; n-r = n-(p+1)= 7-4=3


```{r}

f.critico.1.back<-qf(0.99,1,3)
f.critico.1.back  

```

SE ELIMINA LA COVARIABLE CON MENOR fparcial y menor que 34.11
CALCULAR 3 valores de fparcial.1.back

#### a) AJUSTAMOS LOS 3 MODELOS CON DOS COVARIABLES
X1: Peso_nacer;;; X2: Torax_nacer;; X3: Talla_nacer

```{r}
cat(red("Talla_hoy~ Peso_nacer + Torax_nacer\n"))

baby.fit12<-lm(Talla_hoy~ Peso_nacer + Torax_nacer)
anova(baby.fit12)

cat(red("Talla_hoy~ Peso_nacer + Talla_nacer\n"))

baby.fit13<-lm(Talla_hoy~ Peso_nacer + Talla_nacer)
anova(baby.fit13)

cat(red("Talla_hoy~ Torax_nacer + Talla_nacer\n"))

baby.fit23<-lm(Talla_hoy~ Torax_nacer + Talla_nacer)
anova(baby.fit23)
```


#### b) CALCULAMOS SCReg de los 3 modelos

```{r}

SCReg.12<-sum(anova(baby.fit12)[1:2,2])

SCReg.13<-sum(anova(baby.fit13)[1:2,2])

SCReg.23<-sum(anova(baby.fit23)[1:2,2])


```


#### c) CALCULAMOS tres fparciales

fparcial.sin.3<-(SCReg.full-SCReg.12)/(1)/(SCE.full/g.l.)

```{r}

fparcial.sin.3<-(SCReg.full-SCReg.12)/CME.full

fparcial.sin.2<-(SCReg.full-SCReg.13)/CME.full

fparcial.sin.1<-(SCReg.full-SCReg.23)/CME.full

decidir.paso1.B<-cbind(f.critico.1.back, fparcial.sin.3,fparcial.sin.2,fparcial.sin.1 )
decidir.paso1.B

```
DECISIÓN: ELIMINO LA COVARIABLE 2, Torax_nacer.


