---
title: "R Forward MTCARS"
author: "Yosef Guevara Salamanca"
date: "26/11/2020"
output: pdf_document
---



```{r}
library(lmtest)
library(MASS)
library(nortest)
library(crayon)
```

```{r}
data(mtcars)
attach(mtcars)
```


#### PASO 0: 


Para el primer paso ajustamos el modelo nulo con las 3 covariables


```{r}

mt.fit3 <- lm(mpg~ wt + disp + hp)
summary(mt.fit3)
```
Como analisis previo a los calculos de los modelos propuesto de regresion medainte el summary podemos ver que el modelo Full no es el mas apto para explicar a mpg pues el p.value de disp es 0.92


```{r}
anova(mt.fit3)
```


```{r}
SCReg.full<-sum(anova(mt.fit3)[1:3,2])
SCReg.full
```

```{r}
CME.full<-anova(mt.fit3)[4,3]
CME.full

```


#### PASO 1: Eliminar una covariable de ser posible.

Lo primero que tenemos que hacer es eliminar una covariable, para ellos generaremos un f.criticoFull con lso siguientes parametros

Alpha input <- 0.1
G.L SSR = No. Covariables = 3
G.L SSE = (n - 1) - G.L SSR = 32 - 1 - 3 = 28

```{r}


# G.L SST
# G.L SSR
# G.L SSE

#qf(1-alpha, Gl. SSR, Gl. SSE)

alpha <- 0.1

f.critico.1.back<-qf(1 - alpha ,3,28)
f.critico.1.back  

```

Se eliminara la covariable con Fparcial  menor que 4.24
para ello calcularemos los 3 valores de fparciales de cada modelo con 2 covariables

#### a) Ajustamos el modelo con parejas de 2 covaraibles

X1: wt; 
X2: hp; 
X3: disp;

```{r}
cat(red("mpg ~ wt + hp\n"))

mt.fit12<-lm(mpg~ wt + hp)
anova(mt.fit12)

cat(red("mpg~ wt + disp\n"))

mt.fit13<-lm(mpg~ wt + disp)
anova(mt.fit13)

cat(red("mpg~ hp + disp\n"))

mt.fit23<-lm(mpg~ hp + disp)
anova(mt.fit23)
```


#### b) Calculamos SCReg de los 3 modelos

Se extrae las sumas cuadradas del error de cada subconjunto de covariables 

```{r}

SCReg.12<-sum(anova(mt.fit12)[1:2,2])

SCReg.13<-sum(anova(mt.fit13)[1:2,2])

SCReg.23<-sum(anova(mt.fit23)[1:2,2])


```


#### c) CALCULAMOS tres fparciales

fparcial.sin.3<-(SCReg.full-SCReg.12)/(1)/(SCE.full/g.l.)

```{r}

fparcial.sin.3<-(SCReg.full-SCReg.12)/CME.full

fparcial.sin.2<-(SCReg.full-SCReg.13)/CME.full

fparcial.sin.1<-(SCReg.full-SCReg.23)/CME.full

decidir.paso1.B<-cbind(f.critico.1.back, fparcial.sin.3,fparcial.sin.2,fparcial.sin.1 )
decidir.paso1.B

```
Podemos ver que apartir de los Fparciales es posible descartar la variable disp pues el F parical del modelo lm(mpg ~ wt + hp),se propone este modelo para su posterior evaluacion de modelos.


Por ende podemos decir que el modelo propuesto que mejor explica a mpg mediante la metodologia Backward es:

mpg = B0 + B1 * wt + B2 * hp


### Validacion de supuestos

Para la validacion de los de supuestos, se utiliza el modelo propuesto modelo y sus residuales, para lo cual se ha creado la siguiente funcion.

```{r}
ValidarSupuestos <- function (respuesta ,modelo,confianza){
  
  print("En conclusión: ")
  
  # Test de normalidad de los residuales
  
  shapiro <- shapiro.test(modelo$residuals)
  shapiro <- shapiro$p.value
  
  lillie <- lillie.test(modelo$residuals)
  lillie <- lillie$p.value
  
  ifelse((shapiro > confianza) & (lillie > confianza), print("Normalidad de los residuales, no se rechaza H0"), print("No existe normalidad de los residuales, se rechaza H0"))
  
  # Test de homocedasticidad (varianza constante de los residuales)
  
  
  Breusch <- bptest(modelo)
  Breusch <- Breusch$p.value

  Goldfeld <- gqtest(modelo)
  Goldfeld <- Goldfeld$p.value

  ifelse((Breusch > confianza) & (Goldfeld > confianza), print("Existe homocedasticidad, no se rechaza H0"), print("No existe homocedasticidad, se rechaza H0"))
  
  # Test de independencia de errores
  
  indepenencia <- dwtest(mpg ~ modelo$residuals)
  indepenencia <- indepenencia$p.value
  
  ifelse((indepenencia > confianza), print("Hay independencia de errores, No se rechaza Ho"), print("No hay independencia de errores, se rechaza Ho"))
  
  # Construccion de la Tabla de respuestas
  
  tabla <- rbind(shapiro, lillie, Breusch, Goldfeld, indepenencia)
  rownames(tabla) <- c("Shapiro", "Lillie", "Breusch", "Goldfeld", "independencia")
  colnames(tabla) <- c("p.value")

  print(tabla)
}

```


```{r}

modelo_propuesto <- lm(mpg ~ wt + hp)


ValidarSupuestos(mpg,modelo_propuesto,alpha)

```