---
title: "RLS ejemplos babies"
output: html_notebook
---

```{r}
library(MASS)
library(lmtest)
library(nortest)
```


```{r}

babies<-read.csv("C:/Users/yosef/OneDrive/Documents/Esp_Estadistica/Applied-regression-methods-/Correlation/Examples/babies.csv", header=T,sep=";")
babies
attach(babies)

```

```{r}
head(babies)
summary(babies)
dim(babies)

```

##### MODELO DE RLS CON TORAX

```{r}

baby.fit11<-lm(Talla_hoy~Torax_nacer) # 1) AJUSTAR EL MODELO 
baby.fit11     ### 2) COEFICIENTES ESTIMADOS bo y b1

```



##### GENERACION DE RESIDUALES

```{r}

resid.torax<-residuals(baby.fit11)  ### Residuales (errores estimados)
resid.torax

```

##### COMIENZO A VALIDAR SUPUESTOS.

```{r}
# -----Ho dis normal, Ha dis no normal-----
shapiro.test(residuals(baby.fit11)) ## normalidad 
```

p-value = 0.005126, se rechaza Ho, no vienen de una dis normal


```{r}
lillie.test(residuals(baby.fit11)) ### normalidad
```

p-value = 0.0109, se rechaza Ho, no vienen de una dis normal

##### ----------- Encuentra varianza constante ------------------

# Ho varianza cte. Ha no hay varianza cte.

```{r}
bptest(Talla_hoy~ Torax_nacer) ### Homocedasticidad Breusch-Pagan 
```

p-value = 0.3808, se favorece Ho hay varianza conte

```{r}
gqtest(lm(Talla_hoy~ Torax_nacer)) ### Homocedasticidad Goldfeld-Quandt
```


p-value = 0.0112, se rechaza Ho, no hay varianza cte.

como bp y gqtest no arrojan que ambos tienen varianza cte. se dice que no la hay



##### ------------ Independencia -------------------

```{r}
# Ho datos independientes, Ha: datos dependientes de alguna forma
# en realidad autocorrelacion entre los datos mayor que 0
dwtest(Talla_hoy ~ residuals(baby.fit11)) # Durbin Watson independencia


```
EN RESUMEN: No hay normalidad, no hay varianza constante, sí independencia
en nuestra estrategia: detenemos el proceso y volvemos al modelo teórico```


### Talla hoy vs peso al nacer


```{r}

plot(Peso_nacer, Talla_hoy, main="Talla hoy vs Peso al nacer")

```
```{r}
TallahoyVsPesonacer <- lm(Talla_hoy ~ Peso_nacer)
summary(TallahoyVsPesonacer)

```

#### Validacion de supuestos

##### Normalidad


```{r}
shapiro.test(TallahoyVsPesonacer$residuals)
```
P = 0.8775, no se rechaza Ho, existe una distribucion Normal

```{r}
lillie.test(TallahoyVsPesonacer$residuals)
```
P = 0.9285, no se rechaza Ho, existe una distribucion Normal

##### Varianza cte.

```{r}

bptest(Talla_hoy ~ Peso_nacer)

```

P-value 0.5008, No se rechaza Ho, existe una varianza cte del error 
```{r}
gqtest(lm(TallahoyVsPesonacer))
```

independecia

```{r}

dwtest(Talla_hoy ~ TallahoyVsPesonacer$residuals)

```
No se rechaza Ho los errores son independientes

```{r}

ANT <- anova(TallahoyVsPesonacer)
F <- qf(0.99, 1, 5)
Fcal <- ANT$`F value`[1]

Fcal > F
```
 como se rechaza Ho, es decir B1 = 0, se puede decir que Peso al nacer si explica a talla hoy
 
 
##### Modelo nulo 
```{r}

# y= Bo + ei
MN <- lm(Talla_hoy ~ 1)
MN
```
 
 